【裁判字號】    98,台上,1508
【裁判日期】    980319
【裁判案由】    違反毒品危害防制條例等罪
【裁判全文】
最高法院刑事判決            九十八年度台上字第一五０八號
上  訴  人  甲○○
上列上訴人因違反毒品危害防制條例等罪案件，不服台灣高等法
院台中分院中華民國九十七年十一月二十六日第二審判決（九十
七年度上訴字第二二六二號，起訴案號：台灣彰化地方法院檢察
署九十七年度偵字第四一四五號），提起上訴，本院判決如下：
    主  文
上訴駁回。
    理  由
按刑事訴訟法第三百七十七條規定：上訴於第三審法院，非以判
決違背法令為理由，不得為之；是提起第三審上訴，應以原判決
違背法令為理由，係屬法定要件。如果上訴理由書狀並未依據卷
內訴訟資料具體指摘原判決不適用何種法則或如何適用不當，或
所指摘原判決違法情事，顯與法律規定得為第三審上訴理由之違
法情形不相適合時，均應認其上訴為違背法律上之程式，予以駁
回。上訴人甲○○上訴意旨略稱：（一）、上訴人僅係轉讓海洛
因予證人陳金村，而陳金村就其向上訴人購買海洛因之時間、方
法、地點、次數及金額等情之供述，反覆不一，且無通聯紀錄可
資佐證，應不足採，原判決採其證言，認其向上訴人購買海洛因
十次，即有可議。（二）、上訴人供出海洛因係向綽號「無牙仔
」之曾進松購買，曾某已被起訴審理中，請再依毒品危害防制條
例第十七條規定減刑云云。惟查：原判決綜合全案卷證資料，本
於事實審法院之推理作用，認定上訴人有其事實欄及附表所載之
犯行，因而撤銷第一審之科刑判決，改判論上訴人如其附表所示
之十一罪，各處如該附表「主文欄」所示之主刑及從刑，併就主
刑部分定其應執行之刑有期徒刑拾伍年。已分別詳敘其所憑證據
及認定之理由，對於上訴人所為之辯解，並已逐一說明不可採之
理由，俱有卷存之證據資料可資覆按。又採證認事，係事實審法
院之職權；供述證據前後，雖稍有參差或互相矛盾，事實審法院
非不可本於經驗法則斟酌其他證據作合理之比較定其取捨，其對
證據證明力所為之判斷，如未違背經驗法則與論理法則，復已敘
述其憑以判斷之心證理由者，即不能任意指為違法，據為提起第
三審上訴之合法理由。原審就證人陳金村向上訴人購買海洛因之
時間、方法、地點、次數及金額，暨上訴人主觀上確有營利意圖
，非無償轉讓，已在判決內說明就案內所有證據本於調查所得心
證，分別定其取捨而為事實判斷之理由，核無違背證據法則情形
。上訴意旨（一）任意指摘原判決違法，殊非適法之上訴第三審
理由。另提起第三審上訴，應以原判決違背法令，且必須依據卷
內資料為具體之指摘，並足據以辨認原判決已具備違背法令之形
式，始屬相當。原判決已說明上訴人供出海洛因來源係向綽號「
無牙仔」之曾進松購買，該案已起訴，並審理中，乃依毒品危害
防制條例第十七條規定予以減輕其刑，上訴意旨（二）就原判決
已詳細調查並於判決理由內說明之事項，徒憑己見再事指摘，亦
非合法之第三審上訴理由。其上訴違背法律上之程式，應予駁回
。
據上論結，應依刑事訴訟法第三百九十五條前段，判決如主文。
中    華    民    國  九十八  年    三    月   十九   日
                      最高法院刑事第八庭
                          審判長法官  洪  文  章
                                法官  王  居  財
                                法官  郭  毓  洲
                                法官  黃  梅  月
                                法官  邱  同  印
      本件正本證明與原本無異
                                      書  記  官
中    華    民    國  九十八  年    三    月  二十五  日
                                                      V


司法院資訊處製作；財團法人民間司法改革基金會備份。
